【裁判字號】    97,易,1956
【裁判日期】    970930
【裁判案由】    竊盜
【裁判全文】
臺灣板橋地方法院刑事判決              97年度易字第1956號
公  訴  人  臺灣板橋地方法院檢察署檢察官
被      告  甲○○
上列被告因竊盜案件，經檢察官提起公訴（97年度偵緝字第1331
號），本院判決如下：
    主  文
甲○○攜帶兇器竊盜，累犯，處有期徒刑捌月。
    事  實
一、甲○○前於民國95年間因竊盜案件，經本院以95年度簡字第
    912 號判處有期徒刑4 月確定，於95年9 月8 日縮刑期滿執
    行完畢。詎仍不知悔改，意圖為自己不法之所有，於96年7
    月17日12時許，在臺北縣新莊市○○路○○路邊，以不詳人
    所有客觀上具危害他人生命、身體安全之危險性，而足供兇
    器使用之螺絲起子1 支，破壞丙○○停放於該處之車牌號碼
    297-EG號營業小客車車門後（毀損部分未據告訴），竊得該
    車供己作為代步工具使用。嗣於同月23日，為警在臺北縣新
    莊市○○路45號前停車格尋獲該車，並於該車之左前窗外緣
    採得2 枚分別與甲○○左環指、左小指指紋相符之指印，而
    循線查悉上情。
二、案經臺北縣政府警察局新莊分局報告臺灣板橋地方法院檢察
    署檢察官偵查起訴。
    理  由
壹、程序部分：
一、按被告之自白，非出於強暴、脅迫、利誘、詐欺、疲勞訊問
    、違法羈押或其他不當方法，且與事實相符者，得為證據，
    刑事訴訟法第156 條第1 項定有明文。公訴人以被告甲○○
    於97年2 月29日警詢中之自白為證據，然被告辯稱：伊在警
    詢中是被警方誘導的，製作筆錄中警察問伊以何種工具作案
    ，當時伊沒有想到，所以警察就說寫螺絲起子好了，而且警
    察是在晚上8 、9 點的時候製作伊之筆錄，並說伊若不承認
    ，要將伊收押在派出所，伊才會在警詢中承認竊盜云云（本
    院卷第23、24、65頁）。然查，上開警詢筆錄之詢問、製作
    過程，業據證人即製作該警詢筆錄之警員乙○○於本院審理
    中證稱：製作筆錄時有全程錄音，當時被告沒有否認本件犯
    行；在製作警詢筆錄前，伊沒有和事先被告談論本案，而是
    直接製作筆錄；在製作警詢筆錄前後，伊都沒有誘導或教導
    被告應如何回答；是被告主動告知關於台中贓物解體工廠的
    事，所以製作筆錄後，有帶同被告到台中查該解體工廠，到
    凌晨4 、5 點回到新莊分局，然後就讓被告回去了；伊沒有
    說過如果不承認的話，就要將之羈押在派出所的話；也沒有
    教被告說竊取工具為螺絲起子等語在卷（本院卷第63 -65
    頁），且本件被告於警詢之錄音帶經本院當庭勘驗結果：1
    、警員以一問一答方式進行，2 、其中警員問「有無竊取
    297- EG 車輛？」，被告答稱「是我做的。」，警員再問「
    使用何種工具」，被告答稱「我用螺絲起子破壞車門及電門
    行竊」等語，3 、警詢筆錄內容與被告所述均相符，警員詢
    問口氣平和，沒有恐嚇或預先教導被告應如何回答之情，有
    本院97年8 月11日勘驗筆錄1 份在卷可參（本院卷第31頁）
    ，且衡以被告前於84年、85年、95年分別有竊盜案件之犯罪
    紀錄，有臺灣高等法院被告前案紀錄表1 份在卷可參，顯見
    被告並非第一次在警察機關製作警詢筆錄，則其對於警察機
    關依法並無羈押被告之權限，自無不知之理，被告又豈會僅
    因警員出言恫稱欲將之收押即聽令警員之指示為虛偽之自白
    ，故堪信證人乙○○上開證述為真實可採，難認被告上開所
    述遭警員誘導及出言恫嚇等情為真實可採，足信被告於警詢
    中之自白係出於自由意志所為，自有證據能力。
二、按被告以外之人（包括證人、鑑定人、告訴人、被害人及共
    同被告等）於審判外之陳述雖不符刑事訴訟法第159 條之1
    至之4 等4 條之規定，而經當事人於審判程序同意作為證據
    ，法院審酌該言詞陳述或書面陳述作成時之情況，認為適當
    者，亦得為證據；當事人、代理人或辯護人於法院調查證據
    時，知有刑事訴訟法第159 條第1 項不得為證據之情形，而
    未於言詞辯論終結前聲明異議者，視為有前項之同意，同法
    第159 條之5 定有明文。立法意旨在於傳聞證據未經當事人
    之反對詰問予以核實，原則上先予排除。惟若當事人已放棄
    反對詰問權，於審判程序中表明同意該等傳聞證據可作為證
    據；或於言詞辯論終結前未聲明異議，基於尊重當事人對傳
    聞證據之處分權，及證據資料愈豐富，愈有助於真實發見之
    理念，且強化言詞辯論主義，使訴訟程序得以順暢進行，上
    開傳聞證據亦均具有證據能力。本件證人即被害人丙○○於
    警詢中、證人乙○○於偵查中均曾為陳述，其性質雖屬傳聞
    證據，惟被告未於言詞辯論終結前對該筆錄內容異議，且查
    上開證人之陳述亦查無非法取供等不法情事，依上開規定，
    證人丙○○於警詢中、證人乙○○於偵查中之陳述，應均具
    有證據能力。
貳、實體部分
一、被告於上揭時地，竊取車牌號碼297-EG號營業小客車之事實
    ，業據被告於警詢中坦承稱：車牌號碼297-EG號營業小客車
    為伊所竊取，伊係使用螺絲起子破壞車門及電門行竊等語在
    卷（97年度偵字第9299號偵查卷第4 頁），而上開車輛確係
    因車門遭破壞而竊取一情，亦據證人即被害人丙○○於本院
    審理中證稱：車牌號碼297-EG號營業小客車於96年間，在壽
    山路、中山路附近失竊，大約1 個星期後，派出所打電話通
    知伊車輛在新莊市○○路附近被找到，通知伊前往開車；伊
    當時發現之車輛車門的鑰匙孔有被撬過之痕跡等語屬實（本
    院卷第68頁），並有贓物認領保管1 紙及車輛照片5 紙附卷
    可憑（上開偵查卷第13頁），核與被告上開於警詢中之自白
    相符，且警員自上揭車輛之左前窗外緣取得指紋2 枚，經比
    對與被告之左環指、左小指指紋相符，有內政部警政署刑事
    警察局97年2 月15日刑紋字第0970011523號鑑驗書1 份在卷
    可參（上開偵查卷第8 頁），顯見被告上開自白竊取上開車
    輛與事實相符，堪信為真實，被告雖於本院審理中否認竊取
    上開車輛，並辯稱警詢中之自白係遭警員誘導及脅迫云云，
    然被告上開於警詢中之自白係出於被告之自由意志所為，已
    詳述如上，故被告上開辯詞，與事實不符，自難採信。綜上
    ，本案事證明確，被告犯行堪以認定，應予依法論科。
二、按刑法第321 條第1 項第3 款之攜帶兇器竊盜罪，係以行為
    人攜帶兇器竊盜為其加重條件，此所謂兇器，其種類並無限
    制，凡客觀上足對人之生命、身體、安全構成威脅，具有危
    險性之兇器均屬之，且祇須行竊時攜帶此種具有危險性之兇
    器為已足，並不以攜帶之初有行兇之意圖為必要，最高法院
    79年臺上字第5253號判例意旨可資參照。查螺絲起子係鐵製
    之質地堅硬物品，客觀上具有行兇之危險性，足以對人之身
    體、生命造成威脅，其為兇器無疑。故核被告甲○○所為，
    係犯刑法第321 條第1 項第3 款之攜帶兇器竊盜罪。又被告
    有事實欄所示之前科及執行紀錄，有臺灣高等法院被告前案
    紀錄表1 份在卷可佐，其受有期徒刑之執行完畢，5 年以內
    故意再犯有期徒刑以上之罪，為累犯，爰依刑法第47條第1
    項規定加重其刑。爰審酌被告有多次竊盜犯罪紀錄，有上開
    前案紀錄表可稽，其為年輕力壯之人，不思以己力賺取財物
    ，竟竊取他人物品，兼衡其高中畢業之智識程度、生活狀況
    ，及被告於犯罪後否認犯行之態度等一切情狀，量處如主文
    所示之刑。至被告持以竊取本物案品之工具螺絲起子1 支，
    並未扣案，且無證據證明為被告所有之物，爰不予宣告沒收
    ，併此敘明。
據上論斷，應依刑事訴訟法第299 條第1 項前段、第284 條之1
，刑法第321 條第1 項第3 款、第47條第1 項，判決如主文。
本案經檢察官陳彥章到庭執行職務。
中    華    民    國    97    年    9     月    30    日
                  刑事第九庭  法  官  俞秀美
以上正本證明與原本無異。
如不服本判決，應於判決送達後10日內向本院提出上訴狀（應附
繕本）。告訴人或被害人如對於本判決不服者，應具備理由請求
檢察官上訴，其上訴期間之計算係以檢察官收受判決正本之日期
為準。
                              書記官  謝怡貞
中    華    民    國    97    年    9     月    30    日
附錄本案論罪科刑之法條：
中華民國刑法第321條
犯竊盜罪而有左列情形之一者，處6月以上、5年以下有期徒刑：
一、於夜間侵入住宅或有人居住之建築物、船艦或隱匿其內而犯
    之者。
二、毀越門扇、牆垣或其他安全設備而犯之者。
三、攜帶兇器而犯之者。
四、結夥三人以上而犯之者。
五、乘火災、水災或其他災害之際而犯之者。
六、在車站或埠頭而犯之者。
前項之未遂犯罰之。


司法院資訊處製作；財團法人民間司法改革基金會備份。
